臺灣士林地方法院交通事件裁定　　　　100年度交聲字第505號
原處分機關　交通部公路總局臺北區監理所基隆監理站
異　議　人
即受處分人　徐永舜
上列異議人即受處分人因違反道路交通管理處罰條例案件，對於
交通部公路總局臺北區監理所基隆監理站於中華民國100 年5 月
25日所為之裁決（原處分案號：基監字第裁42-A01XM8706號）聲
明異議，本院裁定如下：
    主  文
異議駁回。
    理  由
一、按計程車駕駛人，未向警察機關辦理執業登記，領取執業登
    記證，即行執業者，處新臺幣1,500 元以上3,600 元以下罰
    鍰；計程車駕駛人，不依規定辦理執業登記，經依前項處罰
    仍不辦理者，吊銷其駕駛執照，道路交通管理處罰條例第36
    條第1 項、第2 項定有明文。
二、原處分意旨略以：異議人即受處分人徐永舜未依規定辦理執
    業登記，而於民國100 年5 月11日20時43分許，駕駛車牌號
    碼222-CY號營業一般小客車（下稱系爭計程車），行經臺北
    市○○○路○段，為警攔停舉發，故依道路交通管理處罰條
    例第36條第2 項之規定，裁處異議人吊銷駕駛執照等語。
三、異議意旨則以：伊之前本領有計程車之執業登記證，惟到期
    後法令變更，伊因有刑案前科，無法再次考領執業登記證，
    惟又無其他謀生能力，爰向本院提出異議，求為撤銷原處分
    。
四、本件異議人確未辦理執業登記而駕駛系爭計程車之事實，為
    異議人所不爭執，並有系爭舉發違規單在卷可稽，堪信為真
    。且查異議人前於99年10月7 日即因駕駛系爭計程車未向警
    察機關辦理執業登記並領取執業登記證即行執業，而為警舉
    發，並依道路交通管理處罰條例第36條第1 項規定處以罰鍰
    在案，此有卷附該案之舉發違反道路交通管理事件通知單1
    紙可參（見本院卷第11頁），惟異議人竟在未辦理執業登記
    下，仍於100 年5 月11日駕駛系爭計程車上路，原處分機關
    依道路交通管理處罰條例第36條第2 項之規定，裁處吊銷駕
    駛執照，認事用法並無不符。縱認異議人辯稱其無其他謀生
    能力等語屬實而非無可憫之處，惟計程車執業登記制度係為
    避免無執業資格者駕駛計程車上路，用以確保公眾運輸交通
    安全（道路交通管理處罰條例第37條立法理由參照），仍無
    從遽為有利異議人之認定，其執此主張從輕裁罰，於法無據
    。從而，本件異議為無理由，應予駁回。
據上論斷，應依道路交通事件處理辦法第18條，裁定如主文。
中    華    民    國  100     年    7     月    18    日
                    交通法庭法  官  黃珮茹
以上正本證明與原本無異。
如不服本裁定應於送達後5日內向本院提出抗告狀。
                            書記官  張馨尹
中    華    民    國  100     年    7     月    19    日